【裁判字號】    97,訴,1324
【裁判日期】    971030
【裁判案由】    違反毒品危害防制條例
【裁判全文】
臺灣屏東地方法院刑事判決              97年度訴字第1324號
公  訴  人  臺灣屏東地方法院檢察署檢察官
被      告  甲○○
                    （現另案於臺灣屏東監獄執行）
上列被告因違反毒品危害防制條例案件，經檢察官提起公訴（97
年度毒偵字第1819號），被告於準備程序期日就被訴事實為有罪
之陳述，本院合議庭裁定由受命法官獨任進行簡式審判程序，判
決如下：
    主  文
甲○○施用第一級毒品，累犯，處有期徒刑壹年肆月。
    事  實
一、甲○○前於民國91年間，因施用第一級、第二級毒品案件，
    經臺灣屏東地方法院檢察署檢察官聲請強制戒治並提起公訴
    。強制戒治部分，經本院以91年度毒聲字第1084號裁定令入
    臺灣屏東戒治所執行，並於92年10月11日執行完畢出所；起
    訴部分並經本院以91年度訴字第679 號判決處有期徒刑8 月
    、4 月，並定其應執行之刑為有期徒刑10月確定。又於91年
    間，因搶奪案件，經本院以91年度訴字第377 號判決處有期
    徒刑4 年確定。甲○○上開施用第一級、第二級毒品案件，
    並分別經本院以97年聲字第136 號裁定減刑減為有期徒刑4
    月、2 月，並與上開搶奪罪合併定其應執行之刑為有期徒刑
    4 年5 月確定。甲○○並於91年9 月4 日入監服刑，嗣於96
    年2 月15日因縮短刑期假釋出監，而於96年10月13日假釋期
    滿未經撤銷，其未執行之刑，以已執行論。
二、詎甲○○仍未戒除毒癮，竟基於施用第一級毒品海洛因及第
    二級毒品甲基安非他命之犯意，於97年7 月8 日中午時許，
    在其位於屏東縣屏東市○○里○○路358 巷8 號之住處內，
    以將海洛因及甲基安非他命同時置入玻璃球內燒烤後吸食其
    煙霧之方式，施用第一級毒品海洛因及第二級毒品甲基安非
    他命1 次。嗣於同年7 月9 日上午8 時5 分許，因其另涉竊
    盜案件，在屏東市○○路250 號之「振方食品公司」後方，
    為警查獲，並經其同意採尿送驗後，始悉上情。
三、案經屏東縣政府警察局屏東分局報請臺灣屏東地方法院檢察
    署檢察官偵查起訴
    理  由
一、按除被告所犯為死刑、無期徒刑、最輕本刑為3 年以上有期
    徒刑之罪或高等法院管轄第一審案件者外，於法院行準備程
    序進行中，被告先就被訴事實為有罪之陳述時，審判長得告
    知被告簡式審判程序之旨，並聽取當事人、代理人、辯護人
    及輔佐人之意見後，裁定進行簡式審判程序，刑事訴訟法第
    273 條之1 第1 項定有明文，本件被告所為係犯死刑、無期
    徒刑、最輕本刑為3 年以上有期徒刑以外之罪，其於準備程
    序中就被訴事實為有罪之陳述，經法官告知簡式審判程序之
    旨，並聽取公訴人、被告之意見後，本院合議庭乃裁定由受
    命法官獨任進行簡式審判程序，合先敘明。又簡式審判程序
    之證據調查，不受刑事訴訟法第159 條第1 項、第161 條之
    2 、第161 條之3 、第163 條之1 及第164 條至第170 條規
    定之限制，刑事訴訟法第273 條之2 亦定有明文，故本件審
    理依該規定，亦排除嚴格證據調查，併予敘明。
二、上揭事實，業據被告甲○○於本院審理時坦承不諱（見本院
    卷第28頁反面、第33頁反面至第34頁反面）。另被告經採尿
    送驗結果，確呈嗎啡及甲基安非他命陽性反應，此有臺灣檢
    驗科技股份有限公司於97年7 月30日出具之檢驗報告1 紙（
    見警卷第6 頁）、勘察採證同意書1 紙（見警卷第7 頁）、
    屏東縣政府警察局屏東分局毒品案件涉嫌人尿液採證編號姓
    名對照表1 紙（見警卷第8 頁）在卷可按。是被告上開自白
    核與事實相符，堪以採信。再被告如事實欄第一部分所載，
    前於民國91年間，因施用第一級、第二級毒品案件，經本院
    以91年度毒聲字第1084號裁定令入臺灣屏東戒治所執行強制
    戒治，並於92年10月11日執行完畢出所乙情，有臺灣高等法
    院被告前案紀錄表1 份在卷足憑。故本件事證已臻明確，被
    告於強制戒治執行完畢釋放後5 年內，再犯本件施用第一級
    毒品海洛因、第二級毒品甲基安非他命之犯行洵堪認定，自
    應依法論科。
三、查海洛因及甲基安非他命分係屬毒品危害防制條例第2 條第
    2 項第1 款及第2 款所規定之第一級及第二級毒品。故核被
    告所為，係犯毒品危害防制條例第10條第1 項、第2 項之施
    用第一級毒品罪及施用第二級毒品罪，其施用前持有第一級
    毒品海洛因與第二級毒品甲基安非他命之低度行為，已為其
    進而施用之高度行為所吸收，均不另論罪，又被告係同時將
    海洛因、甲基安非他命置入玻璃球內燒烤後吸食其煙霧之方
    式，同時施用第一級毒品海洛因及第二級毒品甲基安非他命
    ，故係以一行為同時觸犯毒品危害防制條例第10條第1 項施
    用第一級毒品罪及同條第2 項施用第二級毒品罪，為想像競
    合犯，應從較重之施用第一級毒品罪處斷。又被告有如事實
    欄第一部分所示之論罪科刑執行情形，其於5 年以內故意再
    犯本件有期徒刑以上之施用第一級毒品罪，為累犯，應依刑
    法第47條第1 項加重其刑。爰審酌被告前曾犯施用毒品案件
    ，經強制戒治後，仍再犯本件之罪，足見其毫無悔意，戒癮
    之意志力甚為薄弱，惟念及其施用毒品之犯行，在本質上乃
    屬戕害自身身心健康之行為，且能坦承犯行，犯罪後之態度
    良好等一切情狀，遂依公訴人之請量處如主文所示之刑，以
    資懲儆。公訴意旨雖就被告所犯之施用第一級毒品罪及第二
    級毒品罪間，認係犯意個別、行為互殊，而應予分論併罰，
    惟被告既於本院審理時稱其係一次同時施用第一級毒品海洛
    因及第二級毒品甲基安非他命，復依卷內現存證據，尚難證
    明被告確係分次施用第一級及第二級毒品，公訴意旨，容有
    誤會，附此敘明。
據上論斷，應依刑事訴訟法第273 條之1 第1 項、第299 條第1
項前段，毒品危害防制條例第10條第1 項、第2 項，刑法第11條
前段、第55條、第47條第1項，判決如主文。
本案經檢察官李侑姿到庭執行職務
中    華    民    國    97    年    10    月    30    日
                  刑事第五庭    法  官  程士傑
以上正本證明與原本無異。
如不服本判決應於收受本判決送達後10日內向本院提出上訴書狀
，其未敘述上訴理由者，應於上訴期間屆滿後20日內向本院補提
理由書狀（均須按他造當事人之人數附繕本）「切勿逕送上級法
院」
中    華    民    國    97    年    10    月    30    日
                                書記官  孫秀桃
附錄論罪科刑法條：
毒品危害防制條例第10條
施用第一級毒品者，處 6 月以上 5 年以下有期徒刑。
施用第二級毒品者，處 3 年以下有期徒刑。


司法院資訊處製作；財團法人民間司法改革基金會備份。
